【裁判字號】    99,易,157
【裁判日期】    991216
【裁判案由】    竊盜等
【裁判全文】
臺灣新竹地方法院刑事判決               99年度易字第157號
公  訴  人  臺灣新竹地方法院檢察署檢察官
被      告  易幼倫
            高正忠
上列被告等因竊盜等案件，經檢察官提起公訴（98年度偵字第24
66號），本院依簡式審判程序判決如下：
    主  文
易幼倫共同犯攜帶兇器毀壞門扇竊盜未遂罪，累犯，處有期徒刑
伍月，如易科罰金，以新臺幣壹仟元折算壹日。又共同犯漏逸氣
體罪，累犯，處有期徒刑肆月，如易科罰金，以新臺幣壹仟元折
算壹日。又犯偽造署押罪，累犯，處有期徒刑參月，如易科罰金
，以新臺幣壹仟元折算壹日；如附表所示偽造「葉文宗」之署押
均沒收之。應執行有期徒刑拾月，如易科罰金，以新臺幣壹仟元
折算壹日。如附表所示偽造「葉文宗」之署押均沒收之。
高正忠共同犯攜帶兇器毀壞門扇竊盜未遂罪，累犯，處有期徒刑
伍月，如易科罰金，以新臺幣壹仟元折算壹日。又共同犯漏逸氣
體罪，累犯，處有期徒刑肆月，如易科罰金，以新臺幣壹仟元折
算壹日。應執行有期徒刑柒月，如易科罰金，以新臺幣壹仟元折
算壹日。
    事  實
一、易幼倫前因違反槍砲彈藥刀械管制條例案件，經臺灣新竹地
    方法院於96年11月26日以96年度竹北簡字第249 號判決判處
    有期徒刑4 月確定；因贓物案件，經臺灣新竹地方法院於97
    年6 月16日以97年度竹東簡字第31號判決判處有期徒刑4 月
    確定，上述2 案件合併執行，於97年11月29日執行完畢。高
    正忠前因公共危險案件，經臺灣新竹地方法院於97年7 月2
    日以97年度竹北簡字第192 號判決判處有期徒刑3 月確定，
    於98年1 月12日縮短刑期執行完畢。詎其等均不知悔改，仍
    為下列犯行：
（一）易幼倫、高正忠基於意圖為自己不法所有之犯意聯絡，於
      98年3 月17日16時30分許，以就地撿拾之鐵撬強行破壞范
      李媛承租之新竹市○區○○路159 號5 樓之2 房屋大門，
      進入屋內竊取玉手鐲5 個、手錶2 支、碎玉1 包、玉珮4
      個、戒指13只、項鍊10條、印石3 個、玉石10顆、項鍊墜
      5 只、手鍊2 條、耳環7 只、手環1 只、93年版套幣1盒
      、2003年紀念幣1 盒、望遠鏡3 個、珠寶檢驗器1 個等物
      ，而該處大門門鎖遭破壞後，已不堪使用，足生損害於屋
      主黃建民。易幼倫、高正忠之舉動為大樓保全人員姜一民
      查覺有異而報警處理，新竹市警察局第一分局員警據報前
      往現場。易幼倫、高正忠見員警到場，即共同基於毀損、
      妨害公務及漏逸瓦斯致生公共危險之犯意聯絡，先將大門
      反鎖，並將屋內傢俱、家電堆置於門口，阻擋員警進入屋
      內，於移動、推置過程中，因而毀損屋主黃建民所有之木
      雕裝飾品、花瓶、花瓶架、34吋電視機、電視櫃、餐桌、
      音響、浴室通風管等物，致不堪使用，足生損害於黃建民
      ，並開啟屋內廚房瓦斯爐開關，漏逸瓦斯，致生公共危險
      ，以此等方式要脅員警不得進入屋內，抗拒逮捕。員警見
      情況危急，通知新竹市消防局第一大隊竹光分隊到場，經
      關閉該棟大樓天然氣總開關、疏散住戶後，將該處房屋大
      門拆下，員警始得進入屋內，進屋後發現廚房瓦斯味濃重
      ，而瓦斯爐開關呈現開啟狀態，且於現場扣得鐵撬2 支，
      並於易幼倫所持有手提包內查扣玉手鐲5 個、手錶2 支、
      碎玉1 包、玉珮4 個、戒指13只、項鍊10條、印石3 個、
      玉石10顆、項鍊墜5 只、手鍊2 條、耳環7 只、手環1只
      、93年版套幣1 盒、2003年紀念幣1 盒、望遠鏡3 個、珠
      寶檢驗器1 個，致使易幼倫、高正忠未能竊取屋內財屋得
      手。
（二）易幼倫為警逮捕後，經帶回新竹市警察局第一分局湳雅派
      出所，於98年3 月17日19時許，製作第一次警詢筆錄時，
      為脫免刑責，竟出於偽造署押的犯意，冒用其高中同學葉
      政霖改名前之舊名葉文宗應訊，於警詢筆錄偽造葉文宗署
      名3 枚及指印6 枚，足生損害於葉政霖。
二、案經黃建民訴由新竹市警察局第一分局報告臺灣新竹地方法
    院檢察署檢察官偵查起訴。
    理  由
一、本件被告易幼倫、高正忠等2 人所犯，均非死刑、無期徒刑
    、最輕本刑為3 年以上有期徒刑之罪，其等於本院準備程序
    進行中，就被訴事實為有罪之陳述，經本院認合於刑事訴訟
    法第273 條之1 第1 項規定，改依簡式審判程序行之，合先
    敘明。
二、訊據被告易幼倫、高正忠對於上開犯罪事實，於本院行準備
    程序暨簡式審判程序時自白不諱，核與告訴人黃建民於警詢
    、偵查中指述；證人李寶龍、李天士、陳俊民、李昱緯偵查
    中證述；證人姜一民警詢、偵查中證述；證人許詩文偵查中
    證述；證人葉政霖警詢、偵查中證述情節大致相符，並有新
    竹市警察局第一分局搜索扣押筆錄、扣押物品目錄表、採證
    照片37張（見偵查卷一第36至62頁）、受損大門、傢俱、家
    電照片5 張及修復收據、估價單3 張（見偵查卷二第152 至
    157 頁）及新竹市消防局第一大隊竹光分隊工作紀錄簿影本
    （見偵查卷二第174 頁）附卷可稽，及鐵撬2 支、玉手鐲5
    個、手錶2 支、碎玉1 包、玉珮4 個、戒指13只、項鍊10條
    、印石3 個、玉石10顆、項鍊墜5 只、手鍊2 條、耳環7 只
    、手環1 只、93 年 版套幣1 盒、2003年紀念幣1 盒、望遠
    鏡3 個、珠寶檢驗器1 個扣案可資佐憑是被告自白與事實相
    符，本件事證明確，被告犯行堪以認定，自應依法論科。
三、論罪科刑：
（一）按攜帶兇器竊盜，衹須行竊時，攜帶具有危險性之兇器為
      已足，本件被告於犯罪事實一（一）持以行竊之鐵撬，雖
      為行竊現場就地撿拾，並非被告等2 人所攜往，然被告等
      2 人既於行竊之際攜之為工具，在客觀上已足以對他人之
      生命身體構成威脅，具有危險性，自應成立刑法第321 條
      第1 項第3 款之攜帶兇器竊盜罪（臺灣高等法院暨所屬法
      院88年法律座談會刑事類提案第12號研討結果參照）。又
      被告等2 人以鐵撬強行破壞房屋大門，應符合毀壞門扇之
      加重要件，檢察官漏未審酌刑法第321 條第1 項第2 款毀
      壞門扇之加重要件，但既在犯罪事實同一之範圍內，本院
      自應予以審理。再竊盜罪既遂與未遂之區別，應以所竊之
      物已否移入自己實力支配之下為標準，倘著手於竊盜，然
      尚未將所竊之物移入自己實力支配之下，即屬未遂犯。
（二）核被告易幼倫、高正忠於犯罪事實一（一）所為，均係犯
      刑法第321 條第2 項、第1 項第2 、3 款之加重竊盜未遂
      罪、刑法第135 條第1 項妨害公務罪、第177 條第1 項漏
      逸氣體罪及第354 條毀損罪；被告易幼倫於犯罪事實一（
      二）所為，係犯刑法第217 條第1 項偽造署押罪。
（三）被告易幼倫、高正忠於犯罪事實一（一）所為，係以一行
      為同時觸犯刑法第135 條第1 項妨害公務罪、第177 條第
      1 項漏逸氣體罪及第354 條毀損罪3 罪名，為想像競合，
      應論以情節較重之漏逸氣體罪。公訴人認為刑法第354 條
      毀損罪與第135 條第1 項妨害公務罪、第177 條第1 項漏
      逸氣體罪應分論併罰，然被告係以將屋內傢俱、家電搬移
      堆置門口而致傢俱、家電毀損及漏逸瓦斯氣體之方式阻擋
      員警進入，以達妨害公務之目的，在法律的評價上仍屬一
      行為，堪認被告係以一行為同時觸犯上開3 罪，為想像競
      合犯，起訴意旨雖認為數罪，然公訴人與本院準備程序業
      已當庭更正為想像競合犯（見本院99年度易字第157 號刑
      事卷第86頁），附此敘明。
（四）被告易幼倫上開之加重竊盜未遂犯行、漏逸氣體犯行及偽
      造署押犯行，犯意各別，行為互殊，應予分論併罰。被告
      高正忠上開之加重竊盜未遂犯行及漏逸氣體犯行，犯意各
      別，行為互殊，應予分論併罰。
（五）被告易幼倫、高正忠於犯罪事實一（一）之犯行，有犯意
      聯絡及行為分擔，為共同正犯。
（六）被告易幼倫前有事實欄一所載之前科犯行，於97年11月30
      日徒刑執行完畢出監，此有臺灣新竹地方法院檢察署刑案
      資料查註紀錄表及臺灣高等法院被告前案紀錄表各1 份在
      卷可供參考，其於受有期徒刑之執行完畢後，5 年以內故
      意再犯有期徒刑以上之上開3 罪，均為累犯，均應依刑法
      第47條第1 項之規定加重其刑，並就加重竊盜未遂部分依
      法先加後減之。被告高正忠前有事實欄一所載之前科犯行
      ，於98年1 月13日徒刑執行完畢出監，此有臺灣新竹地方
      法院檢察署刑案資料查註紀錄表及臺灣高等法院被告前案
      紀錄表各1 份在卷可供參考，其於受有期徒刑之執行完畢
      後，5 年以內故意再犯有期徒刑以上之上開2 罪，均為累
      犯，均應依刑法第47條第1 項之規定加重其刑，並就加重
      竊盜未遂部分依法先加後減之。
（七）爰審酌被告易幼倫、高正忠2 人素行非佳，有臺灣高等法
      院被告前案紀錄表1 份附卷可稽，其等均正值壯年，竟不
      思以正當途徑獲取財物，足認其法治觀念薄弱，漠視他人
      財產法益至鉅，實值非難，又開啟瓦斯桶漏逸煤氣，其行
      為對於居家、毗鄰住戶之生命、財產安全危害甚大；復被
      告易幼倫經警查獲後不思坦然面對法律制裁，猶企圖以欺
      罔手段逃避，浪費司法資源並殃及無辜之他人，使葉文宗
      受有刑事追訴之危險，及妨礙偵查機關文書製作與犯罪偵
      查之正確性，惡性非輕，惟念被告等2 人犯後坦承犯行，
      頗具悔意，態度尚稱良好，對於被害人造成之損害，兼衡
      其生活狀況、品行、智識程度、犯罪之動機、目的、手段
      及公訴人對被告易幼倫部分具體求刑10月至1 年、對被告
      高正忠部分具體求刑6 至7 個月等一切情狀，分別量處如
      主文所示之刑，並定其應執行刑暨諭知易科罰金折算標準
      。
（八）被告易幼倫在如附表所示之98年3 月17日調查筆錄上應告
      知事項受詢問人欄、筆錄內、筆錄騎縫處及被詢問人欄上
      偽造「葉文宗」之署名共計3 枚、指印共計6 枚，均同為
      代表該被冒用者之姓名，不問屬於犯人與否，均應依刑法
      第219 條之規定沒收之。另上開犯罪事實一（一）所使用
      之鐵撬2 支，係被告易幼倫、高正忠等2 人於行竊現場就
      地撿拾使用等情，業據被告易幼倫供述在卷（見本院卷第
      91 頁 ），非被告2 人所有，又非違禁物，自無從宣告沒
      收。
據上論斷，應依刑事訴訟法第273 條之1 第1 項、第299 條第1
項前段，刑法第28條、第135 條第1 項、第177 條第1 項、第21
7 條第1 項、第219 條、第321 條第1 項第2 款、第3 款、第2
項、第354 條、第47條第1 項、第25條第2 項、第41條第1 項前
段、第55條前段、第51條第5 款，刑法施行法第1 條之1 ，判決
如主文。
本案經檢察官邱宇謙到庭執行職務。
中    華    民    國    99    年    12    月    16    日
                  刑事第五庭  法  官  李毓華
以上正本證明與原本無異。
如不服本判決應於收受本判決後10日內向本院提出上訴書狀，上
訴書狀應敘述具體理由。上訴書狀未敘述上訴理由者，應於上訴
期間屆滿後20日內補提理由書狀於本院( 均須按他造當事人之人
數附繕本 )「切勿逕送上級法院」。
中    華    民    國    99    年    12    月    16    日
                              書記官  陳美利
附錄本案論罪科刑法條全文：
中華民國刑法第135條
對於公務員依法執行職務時，施強暴脅迫者，處3 年以下有期徒
刑、拘役或3 百元以下罰金。
意圖使公務員執行一定之職務或妨害其依法執行一定之職務或使
公務員辭職，而施強暴脅迫者，亦同。
犯前二項之罪，因而致公務員於死者，處無期徒刑或7 年以上有
期徒刑；致重傷者，處3 年以上、10年以下有期徒刑。
中華民國刑法第177條
漏逸或間隔蒸氣、電氣、煤氣或其他氣體，致生公共危險者，處
3 年以下有期徒刑、拘役或3 百元以下罰金。
因而致人於死者，處無期徒刑或7 年以上有期徒刑。致重傷者，
處3 年以上10年以下有期徒刑。
中華民國刑法第217條
偽造印章、印文或署押，足以生損害於公眾或他人者，處3 年以
下有期徒刑。
盜用印章、印文或署押，足以生損害於公眾或他人者，亦同。
中華民國刑法第321條
犯竊盜罪而有左列情形之一者，處6 月以上、5 年以下有期徒刑
：
一、於夜間侵入住宅或有人居住之建築物、船艦或隱匿其內而犯
    之者。
二、毀越門扇、牆垣或其他安全設備而犯之者。
三、攜帶兇器而犯之者。
四、結夥三人以上而犯之者。
五、乘火災、水災或其他災害之際而犯之者。
六、在車站或埠頭而犯之者。
前項之未遂犯罰之。
中華民國刑法第354條
毀棄、損壞前二條以外之他人之物或致令不堪用，足以生損害於
公眾或他人者，處二年以下有期徒刑、拘役或五百元以下罰金。
附表：
┌─────────┬──────────────┐
│  文  件  名  稱  │  偽 造 之 署 押 及 數 量   │
├─────────┼──────────────┤
│新竹市警察局第一分│「葉文宗」署名3枚、指印6枚  │
│局湳雅派出所98年3 │                            │
│月17日調查筆錄    │                            │
└─────────┴──────────────┘

司法院資訊處製作；財團法人民間司法改革基金會備份。
